Inventaris van het archief van de Nederlandse Maatschappij tot Bevordering der Geneeskunst, (1844) 1849-1942 (1957)
Nationaal Archief, Den Haag
H 36 Hunsingo-Fivelingo, inzake instructie voor de districtsschoolarts van de Provincie Groningen 1930
H 41 Hunsingo-Fivelingo-Westerkwartier, vormen van een afdeling 1932-1933
H 37 Hypnotische seances 1923
S 67 Indië, Statutenwijziging 1940 in verband met samenwerking, verzoek om Koninklijke goedkeuring 1939-1940
I 18 Indië, West-, samenwerking met Suriname 1938-1939
I 1 I en II Indische Dienst, adres van het H.B. aan de Staatscommissie bev. personeelvoorziening 1921
Indische Dienst, verslag van de Staatscommissie bev. personeelvoorziening 1922
I 2 Informatiebureau Nederland, verandering van directeur 1917
I 3 I Informatiebureau Nederlands-Oost-Indië 1909
I 3 II Informatiebureau Nederlandsch-Oost-Indië 1915-1922
B 39 Inspecteur Geneeskundige Dienst, verklaring burgerarts 1917
I 4 Insuline, verlaagde prijs voor ziekenfondspatiënten 1925
I 5 Intern, specialisme, dr. Sybrandy te Nijmegen 1926
I 6 Invaliditeitswet, aanvullend tarief 1921
G 5 Ittmann, dr. W.H., Brouwershaven, gemeenteraadslid 1917
H 23 Jaarsma, dr. Th./A.Z. Hilversum 1924
J 1 Jacobsen en Schrijver, artsen 1922
J 2 Jagerink, arts, Winterswijk: regeling reserve-officieren van gezondheid 1925
J 5 Jansma, arts, M.A.J./Raad van Beroep 1936
J 7 Jatten: klachten tegen arts Verbeek te Gemert 1941
J 4 Joannes De Deo (ziekenfonds), ook in verband met herziening van het algemeen bindend besluit in 1933-1934 1928-1930
oprichting van een onderafdeling Haarlem 1938
moeilijkheden met de afdeling Westland 1939-1940
G 8 Jonker, arts, Rijnburg/Inspectie geneeskundige dienst, afgeven van geneeskundige verklaring ten behoeve van militairen 1916
J 3 Jonkers, dr. F., Tiel/secretaris-penningmeester der Maatschappij 1928
J 6 Joodsche maatregelen 1941
R 8 I Journalistiek en reclame op geneeskundig gebied 1929-1936
R 8 II Journalistiek en reclame op geneeskundig gebied 1929-1936
R 47 Journalistiek en reclame op geneeskundig gebied, voorstel algemeen bindend besluit: niet aangenomen 1935
H 26 Justitiedienst, herziening honoraria geneeskundige commissie 1918
K 1 Kampen (contract), uitgesloten ziekenfonds 1918
S 27 Kankertherapie Kroese
K 34 I Kassenärztliche vereniging Deutschlands (KVD), overeenkomst benevens uitvoering daarvan 1940-1941
K 34 II Kassenärztliche vereniging Deutschlands, overeenkomst benevens uitvoering daarvan 1940-1941
K 2 Keiser, dr. L.H., Utrecht, toestemming van het hoofdbestuur tot het deelnemen aan het ziekenfonds door geschrapt lid 1930
K 3 Keuringen, opgedragen aan één geneesheer 1922
K 4 Keuringen, Burgerlijk Pensioenfonds, negen artsen in Arnhem 1927
K 5 Keuringen, levensverzekeringsmaatschappijen 1919-1938
K 6 Keuringen, Militie en Landstorm 1922
K 7 Keuringen, Militieraad, door burgerartsen, beloning 1920
K 8 Keuringen, Militie, honorarium 1921
K 9 Keuringen, nijverheidsonderwijs en keuringsreglement 1922; 1937
K 10 Keuringen (pensioen): tarief burgerlijke ambtenaren 1923
K 11 Keuringen, Pensioenraad, afdeling Utrecht 1926; 1928
K 12 Keuringen (rijks-): honoraria 1923
K 13 Keuringen, Rijks Zeevaartschool 1923
K 32 Keuringen, sport (afdeling Oude IJssel) en conflict in Arnhem 1936
K 14 Keuringen, typografen 1921
K 15 Keuring, verplichte, voor onderwijzers 1922
K 16 Keuringen, vóór 1918
S 64 Keuringen op medisch gebied, Stichting 1938
K 17 Keyzer, dr. J.L./A.A.Z. Tilburg, toelating als kinderspecialist 1924
K 18 Kinderartsen 1921
K 19 I Kinderarts-Huisarts, rapport en regelen specialist/huisarts 1924/1927
K 19 II Kinderarts-Huisarts, rapport en regelen specialist/huisarts 1930/1934
K 19 III Kinderarts-Huisarts, rapport en regelen specialist/huisarts 1930/1934
K 17 Kinderspecialist, dr. Keyzer/A.A.Z. Tilburg 1924
P 24 Kinderverlamming
H 7 Kinderziekten, halfspecialisme: afschaffing door H.O. 1923
K 20 Koch, dr. H. te Rucphen, aanmelding lidmaatschap 1920
K 21 Koch, dr. J.D.C., brochure inzake ziekenfondsactie N.M.G. 1917
D 14 Koetser/ter Meulen, artsen, inzake mededeling van doodsoorzaak aan levensverzekeringsmaatschappij 1916
K 22 Koloniën, adres van negentien Nijmeegse geneeskundigen aan de minister van... inzake officieren van gezondheid bij de Koloniale Reserve 1924
K 23 I Koninklijke Weefgoederenfabriek, de strijd met de 1912-1915
K 23 II Koninklijke Weefgoederenfabriek, de strijd met de 1912-1915
K 23 III Koninklijke Weefgoederenfabriek, de strijd met de 1912-1915
K 31 Koot, beschouwingen op ziekenfondsgebied van de heer 1935
K 24 Kopenhagen, reis van de secretaris-penningmeester naar 1924
C 4 Kosteloze onderzoekingen door het Centraal Laboratorium 1921
K 25 Krankzinnigengestichten, plaatsruimte in 1922
K 26 Krankzinnigenwet, wijziging van de 1927
K 27 Krankzinnigenwezen, onderbrengen bij Volksgezondheid 1924
K 28 Kroll, arts te Wehl, inzake salarisvermindering 1924
K 29 Kroon, dr. B.L., Deventer, lidmaatschap 1923
K 33 Kruidenteelt, vertegenwoordiging Maatschappij in Centraal Instituut 1941
K 30 Kuiper, dr. Taco, Heerlen, lidmaatschap 1924
Kuiper, dr. Taco, Heerlen, Centraalziekenfonds Limburg R.K.W.V. 1938
L 1 "Labor", middenstandsziekteverzekering 1925
L 2 Lageronderwijswet, nieuwe, rapport van de commissie sociaal-hygiënische aangelegenheden 1919
B 26 Landbouwonderlinge/dr. De Boer, Hoenkoop 1919
L 3 Landelijke Federatie ter behartiging van het ziekenfondswezen, overeenkomsten sluiten 1918
L 4 Landelijke Federatie ter behartiging van bet ziekenfondswezen, één groot ziekenfonds 1922
Landelijke Federatie ter behartiging van bet ziekenfondswezen, onderhandelingen met overeenkomst 1926
Landelijke Federatie ter behartiging van bet ziekenfondswezen, vrijwillige artsenkeuze, samenwerking inzake arbeidsziekenfondsen, samenstelling van lijst van ziekenfondsen 1929
L 12 Ledenlijst van de Maatschappij, betreffende publicatie van de 1923-1934; 1938
L 14 Leemans, Monster/Nunspeet, lidmaatschap 1937-1938
S 57 Leerstoel in de sociale geneeskunde 1935
L 5 Legerorder, minister van Oorlog 1919
L 13 Leiden, geneeskundige verklaringen ten behoeve van Justitie 1938
L 6 Levensverzekeringsmaatschappijen, polissen van 1923
L 60 Levensverzekeringsmaatschappijen, beroepsgeheim en bezoldiging voor keuringen 1938-1939
L 18 Dossier leugemers
L 19 St. Liduinaziekenhuis, Apeldoorn
L 7 Levy, arts, Apeldoorn/dr. Muchow, Hamburg 1924
L 10 Lichamelijke Gebrekkigheid, voorkoming en behandeling van 1928-1929
A 34 Lichamelijke Opvoeding, Academie voor 1927-1930
L 8 Liduina, Sint, ziekenfonds, Utrecht, verhoging honorarium van geneeskundigen 1921
L 9 Loonfonds 1918
L 11. Lubberink, arts, Ter Apel, schorsing voor drie maanden van het lidmaatschap van de Maatschappij bij uitspraak van de Raad van Beroep 1932
G 38 Luchtbescherming (gasoorlog), gascommissie 1935-1937
M 13 I Maatschappij-ziekenfondsen, modelreglement 1914-1927
M 13 II Maatschappij-ziekenfondsen, modelreglement 1927-1930
M 13 III Maatschappij-ziekenfondsen, modelreglement 1934-1939
M 7 Maatschappij-ziekfondswet, lijst van 1935-1938
M 1 I Maatschappijfondsen, vergaderingen van 1926
M 1 II Maatschappijfondsen, vergaderingen van 1936
M 2 Maatschappijfondsen, verhouding Maatschappij tot 1927
M 3 Maatschappijfondsen, model administratie, accountantsdienst
Zie ook B 59
1929, 1937
M 22 Maatschappijfondsen, onderzoek door het hoofdbestuur ingesteld 1931-1932
M 4 I Maatschappijziekenfonds, voor het gehele land 1928
M 4 II Maatschappijziekenfonds, voor het gehele land 1929
M 25 I Maatschappijziekenfonds en federatie van fondsen, samenstelling van het bestuur 1933
M 25 II Maatschappijziekenfonds en federatie van fondsen, samenstelling van het bestuur 1933
M 5 Maatschappijziekenfondsen, federatief verbond 1929-1932
M 30 Maatschappijziekenfondsen, regeling voor specialistische hulp in nieuw op te richten ...., met verwijsbrief 1930-1933
M 28 Maatschappijziekenfondsen, Stichting 1936
M 41 Maatschappijziekenfondsen, Stichting Vereenigde 1941
M 18 Maatschappijziekenfondsen, aard en beginselen der 1930
M 21 Maatschappijziekenfondsen, geen rechtspersoonlijkheid, art. 1 Wet Ziekenverzorging 1930
C 27 Maatschappijziekenfondsen, crisisregeling in 1933
F 12 Maatschappijziekenfondsen, Frieslandvraagstuk zonder hulp van specialisten 1933
M 29 Maatschappijziekenfondsen, meer macht aan het hoofdbestuur op ziekenfondsgebied 1935-1936
M 36 Maatschappijziekenfondsen, algemene zaken 1937-1941
M 33 Magnetiseurs, brief van de afdeling Haarlem en O. inzake 1938
M 40 Mathijsen, dr. A. (uitvinder gipsverband), oprichten van een standbeeld te Budel voor 1939-1941
M 39 I Medisch Front, vertegenwoordiging in hoofdbestuur van het, 12 punten, bespreking met afdelingen over houding van het hoofdbestuur, circulaire aan leden 1941
G 36 Medische Ethiek, gedragsleer 1933
M 6 Medische Statistiek, opheffing van de commissie voor, en ziekenhuisstatistiek 1921
M 7 Meer, dr. H. van der, Hengelo, klacht inspecteur geneeskundige dienst van de landmacht 1917-1920
M 8 Meerburg, dr. P., lidmaatschap 1922
M 23 Meerendonk, dr. L. van Horst/dr. Van Went, medisch adviseur C.B. 1930-1931
I 17 Meulen, dr. J. van der, Barendrecht, instructie gemeente-geneesheer (adres aan de koningin) 1926
D 14 Meulen, dr. Ter/dr. Koetsier, doodsoorzaak, mededeling aan levensverzekeringsmaatschappij 1916
M 31 I Middendorp, P.B./Mondartsen, opleiding enz., (Dros c.s.; toelating in de ziekenfondsen) 1937 1938
M 31 II Middendorp, P.B., de tandheelkundige praktijk in Nederland 1938-1940
M 20 Middenstandziekenfonds 1928-1929
M 9a Middenstandsziekteverzekering 1915-1916
M 9b Middenstandsziekteverzekering 1917
M 9c I Preadviezen van de afdelingen, rapport van de commissie 1917
M 9c II Preadviezen van de afdelingen, rapport van de commissie 1917
M 9d Middenstandsziekteverzekering 1918 en 1924
M 9e Middenstandsziekteverzekering 1926
M 9f Middenstandsverzekering, antwoorden van de afdelingen op de vragenlijst inzake 1927
M 9g Middenstandsziekteverzekering 1927-1928
M 9h Middenstandsziekteverzekering 1934
M 9i Middenstandsziekteverzekering 1935
M 9j Middenstandsziekteverzekering, rapporten van de afdelingen 1935-1936
M 9k Middenstandsziekteverzekering 1935-1936
M 91 Middenstandsziekteverzekering, ontwerp statuten en reglement 1937
Middenstandsziekteverzekering 1937-1941
A 38 Middenstandsziekteverzekering "Amsterdam" 1931
E 12 Middenstandsziekteverzekering "Enzico", verzoek om contact en samenwerking 1941
L 1 Middenstandsziekteverzekering "Labor" 1925
D 3 I Mieremet/Deelman 1927
D 3 II Mieremet/Deelman 1927
D 3 III Mieremet/Deelman 1927-1928
M 24 Mieremet/secretaris van de commissie van scheidslieden Land- en Tuinbouwongevallenwet: arbitrale uitspraak door de Raad van Beroep 1933-1934
Militaire geneeskunde: zie ook Burger-
H 31 Militaire hospitalen, utilisatie 1923
M 10 Militaire gezinnen, behandelen door burgerartsen in opdracht van het ministerie van Oorlog tegen tarief R.V.B.J.E. Hubbeling, Rolde 1923
M 11 Militairen, afgeven van verklaringen aan ziek achtergebleven 1922 en 1940
M 32 Misvormden, Vereeniging voor (collega C.P. van Ned.) 1938
M 27a Mobilisatie, regeling omtrent de vervanging en waarneming van de geneeskundige praktijk 1934-1935
M 27b Mobilisatie en oorlog, ook overschrijven van ziekenfondsleden 1939-1940
M 27c Mobilisatie en oorlog, ook overschrijven van ziekenfondsleden 1939-1940
M 35 Mobilisatie en oorlog, benzine- en rubberdistributie, gas en elektriciteit 1939-1940
M 38 I, M 38 II, M 38 III Mobilisatie en oorlog, velerlei regelingen tijdens Wet Geneeskundige Voorzieningen burgerbevolking in geval van oorlog, inrichten schuilkelder gebouw, plaatsing reserve-officieren van gezondheid in omgeving van de praktijk, studenten: voortzetting van hun studie, waarneming verboden ziekenfondsen; publikaties over waarneming, enz. geneeskundige voorziening van het platteland, roulering van officieren van gezondheid, ziekenfondspremie voor gemobiliseerden, behandeling militairen door burgergeneeskundigen, Luchtwacht, suikerziektenvoedsel-voorziening, kindervoeding 1939-1940
M 12 Modelcontract voor ziekenfondsen 1929
M 13 I Modelreglement voor Maatschappijziekenfondsen 1914-1927
M 13 II Modelreglement voor Maatschappijziekenfondsen 1927-1930
M 13 III Modelreglement voor Maatschappijziekenfondsen 1934-1939
M 14 Mol, dr. C.M./Sophia-Stichting, 's-Gravenhage 1921
M 34 Moll, L., arts te IJsselmonde, verklaringen van opneming in een ziekenhuis 1939
M 31 Mondartsen (opleiding enz.): toelating in de ziekenfondsen, Dros c.s. 1937-1938
M 19 Moraal-clausule 1929-1930
M 26 Motor- en Rijwielwet, adres aan de Tweede Kamer over ontwerp-wet 1934
L 7 Muchow, arts, Hamburg/dr. Levy, Apeldoorn 1924
H 4 Muller, dr. H., Hoofddorp, afdeling Haarlemmermeer 1923
M 43 Munten en penningen, verzameling 1932
M 15 Muskens, dr. S.J.J., Amsterdam/prof. P.K. Pel 1917-1917
M 16 Muysken, dr./dr. Vriesendorp 1915
M 17 Mijnfondsartsenvereeniging, reglement 1925
A 13 Mijnlieff, dr./dr. De Casparis, Amsterdam, klacht over weigering te verschijnen voor de Afdelingsraad op grond van het ambtenaar-zijn 1923
N 10 Naamborden, aanduiding op 1940-1941
N 1 Nachttelefoondienst en nachtdienstregeling Den Haag 1921
H 30 bb Nanninga, collega, en Niekerk/C.H. Hermanides, Noordwijk 1938
D 21 Natuurgeneeskunde, Diaethiek, Bidogie, Handelingen van het Instituut inzake, belediging geneeskundigen 1939-1940
M 32 Nes, H. van, Vereeniging van Misvormden te Leiden 1938
N 8 Neuteboom, J.J., aanmelding als lid der afdeling Voorne en Putten 1931
H 30 bb Niekerk, collega en Nanninga/C.H. Hermanides, Noordwijk 1938
A 26 Niel Schuuren, dr. Van/dr. Van den Hoek, Dinteloord 1924
N 7 Niemeyer, dr., Elinkwijk, oprichting penetratie-apotheek door de Maatschappij Pharmacie 1929-1930
N 2 Niet, dr. De, Scheveningen/Maatschappij Pharmacie 1924
F 2 I/V Nolens Commissie "vrije artsenkeuze" 1926-1928
N 51 Nord, dr., voorstellen voor verlaging van de eisen inzake de stemming over bindende besluiten 1936
N 3 Norden, dr./Schaap/Foresters 1916
N 4 Nosokomos, centraal adresbureau/dr. F.O. Oudendal te Winkel 1920
N 5 Nosokomos, oprichting centraal adresbureau 1922
Nuyens, dr. W.J.T., Boxmeer: afgeven verklaringen geneeskundige dienst Landmacht 1916
Z 25 Nijhoff, prof., voorstel inzake contracten met ziekenfondsen, ziekenfondspolitiek 1931
K 22 Nijmeegse Geneeskundigen (19), adres aan de minister van Koloniën 1924
N 9 Nijverdal, verbintenis twee leden aan ziekenfonds te 1931
B 40 Officier van Gezondheid, uitoefening burgerpraktijk 1922
O 2 Ommering, G.C. van, Nijmegen, schrapping als lid 1924-1926
O 14 Omzetbelasting, dr. Schaap te Arnhem 1936-1937
B 12 Onderafdeling S.O., Rotterdam, vragen van dr. Van den Bergh betreffende opheffing 1925
O 13 Onderlinge Verzekering Maatschappij voor Geneeskundigen, controle ten opzichte van bij haar verzekerde geneeskundigen, Artsen Onderlinge 1936
F 3 Ondernemingsartsenwet 1928
O 7 Ondersteuningsfonds te beschouwen als stichting 1931
plaatsing lijst instellingen weldadigheid 1936
jaarlijkse storting door de Maatschappij dode-hand-belasting (onderz. prof. Russel) 1938
voeren van procedures 1938-1939
O 8 Ondersteuningsfonds, Huldigingscomité 60-jarig bestaan 1931
O 18 Onderwijspoliklinieken, Utrecht, behandeling van fondspatiënten op .... (moeilijkheden prof. Weve/dr. Van Romunde) 1938-1939
O 9 Onderwijzers, afgeven verklaring zieke 1934
B 15 Ongevallengeneeskunde en beroepsziekten, congres van 1925
F 2 I/V Ongevallenwet, wijziging; commissie Nolens, vrije artsenkeuze 1926-1928
O 19 Oogartsen, honorering bij de ziekenfondsen 1928-1940
O 3 Oorlog, minister van/dr. Ziegeler/ dr. M.J. Visser 1920
M 27a Oorlog en mobilisatie, regeling omtrent vervanging en waarneming geneeskundige praktijken 1934-1935
M 27b Oorlog en mobilisatie, ook overschrijving van ziekenfondsleden 1939-1940
M 27c Oorlog en mobilisatie, ook overschrijving van ziekenfondsleden 1939-1940
M 35 Oorlog en mobilisatie, benzine- en rubberdistributie, gas en elektriciteit 1939-1940
M 38 I Oorlog en mobilisatie, velerlei regelingen tijdens... Wet Geneeskundige voorziening burgerbevolking in geval van oorlog,
M 38 II inrichten schuilkelder gebouw, plaatsing reserve officieren van gezondheid in omgeving van de praktijk,
M 38 III Voortzetting studie van studenten, waarneming verboden ziekenfondsen, publikaties over waarneming, enz., geneeskundige voorziening platteland, roulering officieren van gezondheid, ziekenfondspremie voor gemobiliseerden, luchtwacht, suikerziekenvoedselvoorziening, kindervoeding, behandeling militairen door burgergeneeskundigen 1939-1940
V 10 Oorlogsprophylaxis 1930-1931
O 16 Oosterhuis, dr. R.A.B., klachten over den afdelingsraad van de afdeling Amsterdam 1939
0 17 I-IV Oostzaan, kwestie inzake overbrenging van Oostzaan van Maatschappij-ziekenfonds Purmerend naar Maatschappijziekenfonds Zaanland (Taams en Thorbecke) 1940-1941
Open en gesloten ziekenhuizen 1939
O 4 Opiumwet, 1921-1922
recepturen Opiumwet 1940-1941
O 11 Opleiding van de arts, preadvies van de S.H.C. over 1935-1937
H 6 Opticienskwestie, dr. Halbertsma, Delft 1927
O 10 Opticienskwestie, dr. Polak, Amersfoort 1934
O 15 Opticiens, wijziging van de wet uitoefening geneeskunde, verstrekken van brillen en brilleglazen 1938
O 20 Opticiens, verhouding tot oogartsen en andere artsen 1939-1940
O 5 Oranje Kruis 1918-1919
N 4 Oudendal, dr. F.L. (Winkel),/Nosokomos 1920
I 12 Overbevolking van universiteiten en hogescholen 1933
C 12 Overeenkomst met concierge Borsboom (Keizersgracht 327, Amsterdam) 1930
O 6 Overveluwe, opheffing afdeling, en huishoudelijk reglement Maatschappij ziekenfonds 1916-1917
O 12 Overvulling geneeskundige beroep, 1934-1936
en rapport 1913-1940
P 28 Pannekoek, dr., Eindhoven, inzake toelating erkende specialisten vereniging 1934-1937
P 4 VIII Pariteit in Maatschappij-ziekenfondsen 1940
D 1 Passtoors, dr./dr. Daamen/dr. Deelen 1916
P 1 Pasteurcommissie 1922
W 14 Paul/Samplonius/Waddinxveen, ziekenfondsstrijd met Algemene Raad 1931-1933
H 30d Pel, dr./dr. Freeling 1924
M 15 Pel, prof./dr., J.J. Muskens 1916-1917
M 43 Penningen en munten, verzameling 1932-1949
B 34 Pensioenregeling mejuffrouw M. van Breemen 1922
P 23 Pensioenregeling bureaupersoneel 1932-1935
P 27 Perscommissie 1936-1937
B 9a Personele belasting, wijziging wet 1918-1926
B 9b Personele belasting, niet-vrijstelling polikliniek (dr. Goudsmit, Rotterdam) 1928
P 2 Peutz, dr., omschrijving specialisme interne ziekten 1929
P 3 Pharmaceutische crisiscommissie, rapport inzake de betaling van het nadelig saldo 1918
P 31 Pharmaceutisch bedrijf, Bond van Groothandelaren in het ... en Fabrikantenbond: overeenkomst met .. 1936-1937
P 4 I Pharmacie, Nederlandsche Maatschappij tot bevordering der, onderhandelingen met ..., ontwerp overeenkomst 1913-1914
P 4 II Pharmacie, Nederlandsche Maatschappij tot bevordering der, onderhandelingen met ..., ontwerp overeenkomst 1914
P 4 III Pharmacie, Nederlandsche Maatschappij tot bevordering der, onderhandelingen met ..., ontwerp overeenkomst 1914
P 4 IV Pharmacie, Nederlandsche Maatschappij tot bevordering der, onderhandelingen met ..., ontwerp overeenkomst 1914
P 4 V Pharmacie, Nederlandsche Maatschappij tot bevordering der, onderhandelingen met ..., ontwerp overeenkomst 1914
P 4 VI Pharmacie, Nederlandsche Maatschappij tot bevordering der, onderhandelingen met ..., ontwerp overeenkomst 1914-1915
P 4 VII Pharmacie, Nederlandsche Maatschappij tot bevordering der, onderhandelingen met ..., ontwerp overeenkomst 1916
P 4 VIII Pharmacie, Nederlandsche Maatschappij tot bevordering der, onderhandelingen met ..., ontwerp overeenkomst 1919
4 afbreken onderhandelingen, behandeling van het van de Maatschappij Pharmacie ontvangen antwoord op de bezwaren, welke van de kant der geneeskundigen bestaan tegen de pharmaceuten, ... en pariteit in Maatschappij-ziekenfondsen 1940
N 2 Pharmacie, Maatschappij/dr. De Niet, Scheveningen 1924
A 9 Pharmacie, Maatschappij, niet nakomen der vrije apothekerskeuze door A.M.F. 1928
W 12 Pharmacie, Maatschappij, beslissing hoger beroep Woordmerken 1933
P 29 Pharmacie, Maatschappij, uitgave receptenboekje 1938
P 5 Pharmaco-therapeutisch Instituut (commissie tot oprichting van een ...), en adres over subsidie in 1934
P 6 Philips ziekenfonds en R.K.-geneeskundigen in bedrijf, en Eindhoven: nieuwe regeling (zie ook: E 9) 1936-1937
P 7 Physische Therapie, commissie dr. Van Breemen 1919
P 17 Physische Therapie, dr. Rozelaar, Amsterdam, over vrije artsenkeuze bij 1928
P 20 Physische Therapie, rapport der S.H.C. betreffende een onderzoek naar den stand der ... in Nederland 1928-1932
aan universiteiten: opleiding... 1938
P 30 Physische Therapie, inrichting in Den Helder 1938-1939
P 32 Physische Therapie aan ziekenfondsleden 1938-1941
H 51 Physische Therapie, heilgymnastiek en massage (hulpkrachten) 1938
P 19 Platteland, onderhandelingen over het sluiten van een contract als met Centraal-Beheer 1925
P 8 Poel, arts, Bemmel, te hoge doktersrekening 1916
E 4 Pokken, immunisatie tegen 1939-1940
P 26 Poliklinieken, tarief voor niet-armlastige patiënten 1936-1937
L 6 Polissen levensverzekeringsmaatschappijen 1923
H 3 Politieverordening, Haarlem, wijziging 1926
P 9 Pollak, dr./dr. Schmier 1921
E 5 Posterijen, telefonie en telegrafie, ondersteuningsfonds, dr. Erkelens, Vlaardingen, inzake... 1927
N 11 Praktijkassistenten, Nederlands Instituut tot opleiding van 1938
P 10 I Premsela, dr., oud en nieuw dossier 1913-1919
P 10 II Premsela, dr., oud en nieuw dossier 1913-1919
E 2 Prins, dr./dr. Eggink, Amersfoort 1920
G 25 Prins, dr. G.A. en F.A.F. Groneman, Amersfoort 1920
P 11 Pro Senectute 1924
G 19 Procuratie A.A. Fonds, 's-Gravenhage 1924-1926
P 24 Propaganda voor aansluiting bij de Maatschappij (voorstel van Dordrecht) 1935
P 12 Prijsvraag en correspondentie, samenstelling jury 1918-1921
P 13 Prijsvraag: ziekteduur en genezingsresultaat 1923
P 18 Prijsvraag: epidemiologische gegevens over roodvonk 1931
P 22 Prijsvraag over embolie en thrombose 1933-1937
P 25 Prijsvraag, voorstel tot uitschrijven van een (door dr. H.J.W. Droogleever Fortuyn) 1936
P 21 Psychiatrie en Neurologië, adres aan minister over vestiging in Nederland van Duitse arts 1934
P 14 Psychopatenwet, ontwerp 1924-1925
P 15 Publicatie van het verslag van de Algegeme Vergadering, correspondentie artsen Sikkel en Schreve 1921
P 16 Pijl, dr., Spoorwegfonds 1923
Q 1 Quarantainewet, tarief geneeskundig toezicht 1929
R 33 Raad van Arbeid, kwestie Leeuwarden 1930
R 34 Raad van Arbeid, kwestie Utrecht 1930
R 36 Raad van Arbeid te Winschoten/afd. Oldambt 1931
R 37 Raad van Arbeid, werkwijze van (verzoek van de afdeling Rotterdam) 1930-1931
R 3 Raad van Arbeid en verzekeringsraden, bev. geneeskundige 1920
R 4 Raad van Arbeid, onderzoek en behandeling door 1923
I 17 Raad van Arbeid, controlerend geneeskundige op arbeidscontract (A.S. van Ingen c.s.) 1935-1937
R 1 Raad van Beroep, verkiezing lid 1922 1923
R 50 Raad van Beroep, benoemingsbesluit en instructie kurist-adjunct-secretaris en benoeming adjunct, en meerdere 1938 kosten (1938), bespreking over aanwijzen plaatsvervangende leden, vergoeding niet-leden inzake verschijnen voor afdelingsraad 1936-1937-1938
R 56 Raad van Beroep, jurist bij behandeling rechtspraak door Raad van Beroep 1938-1939
Raad van Beroep, uitspraak zaak dr. de Vries Robles 1926
J 5 Raad van Beroep, dr. M.A.J. Jansma 1936
B 2 Radioloog-Geneesheer, Bandoeng 1927
C 11 Rath, dr., oprichting comité franco-hollandais 1910
A 53 Raymakers, F.H.M., Meerveldhoven, ambtsgeheim en verschoningsrecht 1938
P 29 Receptenboekje, uitgave Maatschappij Pharmacie 1938
R 5 Receptie, 75-jarig bestaan Maatschappij 1924
E 8 Rechtspersoonlijkheid van erkende verenigingen (vraag van de Amsterdamse specialisten Vereeniging) 1932-1933
R 6 Rechtspraak Maatschappij, vraag dr. Van der Hoeven, Amersfoort 1922-1923
R 7 I Rechtspraak Maatschappij, tuchtwet 1921-1924
R 7 II Rechtspraak Maatschappij, tuchtwet 1925-1926
R 7 III Rechtspraak Maatschappij, tuchtwet 1927
R 7 IV Rechtspraak Maatschappij, tuchtwet 1917-1928
R 7 V Rechtspraak Maatschappij, tuchtwet 1928-1929
R 7 VI Rechtspraak Maatschappij, tuchtcolleges 1929-1930